臺灣高等法院高雄分院刑事裁定　　　　　96年度交抗字第98號
抗告人即
受處分人　甲○○
上列抗告人因交通違規聲明異議案件，不服臺灣屏東地方法院中
華民國96年5 月21日裁定（96年度交聲字第109 號），提起抗告
，本院裁定如下：
    主  文
抗告駁回。
    理  由
一、抗告意旨略以：抗告人甲○○因常年在臺北和平醫院上班，
    通訊地址在新竹，而未居住於戶籍地屏東縣車城鄉○○村○
    ○路43號，因此未收到交通罰單，請體恤從輕發落，恢復罰
    鍰2700元等語。
二、按汽車駕駛人，行經有燈光號誌管制之交岔路口闖紅燈者，
    處新臺幣1800元以上5400元以下罰鍰，道路交通管理處罰條
    例第53條第1 項亦有明文。
三、經查：抗告人甲○○所駕駛之車牌號碼3621－ＥＫ號自小客
    車，於94年10月8 日16時51分許，行經臺15線77Ｋ處，因有
    闖紅燈之違規情事，為執勤員警拍照採證後逕行舉發等情，
    有新竹市警察局94年11月7 日Ｅ00000000號舉發違反道路交
    通管理事件通知單1 紙及現場採證照片影本2 幀在卷可證，
    且為抗告人甲○○所不否認，堪信抗告人甲○○於上述時、
    地駕駛自小客車，行經上開路段時確有闖紅燈之違規事實。
    又抗告人甲○○因有上開違規情事，而執勤員警因當場不能
    攔截製單舉發，經以科學儀器拍照採證後逕行開單舉發，且
    上開舉發通知單係以掛號寄送至異議人當時之戶籍地，即屏
    東縣車城鄉○○路福興村43號，惟中華郵政股份有限公司屏
    東郵局投遞人員於94年11月11日按址投送，因查無此人而以
    遷移不明為由，退回原舉發機關，並於94年12月7 日，經原
    舉發機關依行政程序法第78條、第80條至第82條之規定辦理
    公示送達在案，嗣雖因逾20日無人招領，然依行政程序法第
    81條規定，亦已發生合法送達之效力，此有抗告人甲○○戶
    籍資料、舉發違反交通管理事件通知單之送達證書、交通部
    公路總局高雄監理所屏東監理站96年4 月18日高監屏字第09
    60009701號函、新竹市警察局94年12月7 日市警七交字第09
    40047068-2號公告各1 件在卷足憑。再觀之抗告人甲○○之
    戶籍資料記事欄之記載，抗告人甲○○係於95年5 月15日始
    行變更登記戶籍地為新竹市○○路296 巷1 號，在此之前即
    寄送本件舉發違規通知單及辦理公示送達之時點，均設籍在
    屏東縣車城鄉○○村○○路43號，然該址既經郵局投遞人員
    投送後發現抗告人甲○○未住居於該址，且已遷移不明，則
    原舉發機關依此辦理公示送達，此與行政程序法之相關規定
    無違，上開舉發通知單業已發生送達之效力，尚不能因抗告
    人甲○○本人或代理人未能親自收受該舉發通知單，即遽予
    否定該合法送達之效力，從而，原處分機關援引上開規定，
    裁處抗告人罰鍰新臺幣5 千4 百元，並記違規點數3 點，並
    無不當，原審駁回其異議亦核無不合，抗告人甲○○仍執陳
    詞提起抗告，為無理由，應予駁回。
四、據上論結，應依道路交通案件處理辦法第26條，刑事訴訟法
    第412 條裁定如主文。
中　　華　　民　　國　　96　　年　　6 　　月　　15　　日
            刑事第六庭  審判長法  官  王憲義
                              法  官  李璧君
                              法  官  張盛喜
以上正本證明與原本無異。
不得再抗告。
中　　華　　民　　國　　96　　年　　6 　　月　　15　　日
                              書記官  唐奇燕
